【裁判字號】    95,上訴,2194
【裁判日期】    950810
【裁判案由】    違反槍砲彈藥刀械管制條例
【裁判全文】
臺灣高等法院刑事判決                95年度上訴字第2194號
上  訴  人  臺灣臺北地方法院檢察署檢察官
被      告  甲○○
指定辯護人  扶助律師  張文寬律師
上列上訴人因被告違反槍砲彈藥刀械管制條例案件，不服臺灣臺
北地方法院95年度訴緝字第67號，中華民國95年5月8日第一審判
決（起訴案號：臺灣臺北地方法院檢察署94年度偵字第11740號
），提起上訴，暨移送併辦（臺灣彰化地方法院檢察署95年度偵
字第4355號），本院判決如下：
    主  文
原判決撤銷。
甲○○未經許可，連續寄藏可發射子彈具殺傷力之改造手槍，處
有期徒刑參年陸月，併科罰金新臺幣參萬元，罰金如易服勞役，
以新臺幣壹仟元折算壹日。扣案之改造手槍貳支（各含彈匣壹個
，槍枝管制編號：0000000000、000000000
0號）沒收。
    事  實
一、甲○○明知未經許可，不得寄藏槍枝，竟基於寄藏改造手槍
    、子彈之概括犯意，先後(一)於民國92年6、7月間，受真實姓
    名、年籍不詳、綽號「小龍」之成年男子所託，代為保管寄
    藏具殺傷力之8厘米FN改造手槍1支（含彈匣1個，槍枝管制
    編號：0000000000，臺灣彰化地方法院檢察署95年度槍保保
    管字第72號扣押物品清單所載），及不具有殺傷力之土造子
    彈16顆。嗣於95年3月25日下午1時20分許，甲○○攜帶上開
    槍彈至不知情之友人石子剛位於彰化縣員林鎮大峰里大峰巷
    155弄60號住處時，為警查獲，並扣得上開改造手槍1支、不
    具殺傷力之子彈16顆。(二)於94年3月30日上午6時20分許，在
    臺北市中山區○○○路410巷14號前，應允真實年籍不詳、
    綽號「阿龍」之成年男子請託，代為寄藏具殺傷力之貝瑞塔
    改造手槍1支（含彈匣1個，槍枝管制編號：0000000000，臺
    灣臺北地方法院檢察署94年度青保管字第548號扣押物品清
    單所載），及具殺傷力之土造子彈1顆、不具殺傷力之土造
    子彈4顆。嗣於同日下午6時30分許，適遇臺北市政府警察局
    中山分局員警詹慶賢於前揭地點巡邏，甲○○見員警上前神
    色慌張丟棄前開槍枝、子彈，為警察覺盤查後，始悉上情，
    並扣得上開具殺傷力之改造手槍1支、土造子彈1顆及不具殺
    傷力之土造子彈4顆。
二、案經臺北市政府警察局中山分局報告臺灣臺北地方法院檢察
    署檢察官偵查起訴，暨彰化縣警察局員林分局報告臺灣彰化
    地方法院檢察署檢察官移送併辦。
    理  由
一、上揭事實，業據被告甲○○於警偵、原審及本院坦承不諱（
    見本院卷第49頁、原審卷第24頁、第42頁反面、偵11740卷
    第20頁、偵2971卷第12頁、第47頁）。而95年3月25日扣案
    改造8厘米手槍1支（含彈匣1個、槍枝管制編號：000000000
    0），認係由仿FN廠1910型半自動手槍製造之槍枝，換裝土
    造金屬槍管改造而成之改造手槍，機械性能良好，可供擊發
    適用子彈使用，認具殺傷力；改造子彈16顆，其中7顆，認
    均係土造子彈，且直徑約7.9mm之金屬彈頭，採樣2顆試射，
    雖均可擊發，惟彈頭發射動能均不足，認不具殺傷力；其中
    5顆，認均係土造子彈，且直徑約8.5mm之金屬彈頭，採樣1
    顆試射，無法擊發，認不具殺傷力；其中4顆，認均係土造
    子彈，且直徑約6.5mm之金屬彈頭，採樣1顆試射，無法擊發
    ，認不具殺傷力。94年3月30日扣案之貝瑞塔改造手槍1支（
    含彈匣1個、槍枝管制編號：0000000000），係仿貝瑞塔廠8
    4型半自動手槍製造之玩具手槍，經換裝土造金屬槍管而成
    之改造手槍，機械性能良好，可擊發適用子彈，具殺傷力；
    扣案5顆子彈係土造子彈，均係具直徑8釐米之金屬彈頭，惟
    經試射其中1顆可擊發具殺傷力，另有1顆則無法擊發，認不
    具殺傷力等情，有內政部警政署刑事警察局95年4月27日刑
    鑑字第0950049576號槍彈鑑定書、94年6月21日刑鑑字第094
    0085524號鑑定書在卷可稽（見偵4355卷第8至11頁、核退16
    99卷第12至13頁）。復有上開改造手槍及子彈扣案為憑，有
    卷附扣押物品目錄表、藏放現場照片可核（見偵2971卷第22
    頁、第31至33頁、偵4355卷第21至22頁、偵11740卷第25頁
    、第29至30頁、第41頁）。足認被告所為自白與事實相符，
    堪予採信。綜上所述，本件事證明確，被告犯行洵堪認定。
二、被告行為後，刑法第56條連續犯之規定，業於94年1月7日修
    正公布刪除，並於95年7月1日施行，則被告之犯行，因行為
    後新法業已刪除連續犯之規定，此刪除雖非犯罪構成要件之
    變更，但顯已影響行為人刑罰之法律效果，自屬法律有變更
    ，依新法第2條第1項規定，比較新、舊法結果，仍應適用較
    有利於被告之行為時法律即舊法論以連續犯（最高法院95年
    第8次刑事庭會議決議參照）。本件被告未經許可，受真實
    姓名、年籍不詳、綽號「小龍」之成年男子所託，代為寄藏
    可發射子彈、具殺傷力之8厘米FN改造手槍1支（含彈匣1個
    、槍枝管制編號：0000000000），核其所為，係犯槍砲彈藥
    刀械管制條例第8條第4項之未經許可寄藏改造手槍罪。而被
    告受真實姓名、年籍不詳、綽號「阿龍」之成年男子請託，
    代為寄藏具殺傷力之貝瑞塔改造手槍1支（含彈匣1個，槍枝
    管制編號：0000000000）、及具殺傷力之土造子彈1顆，核
    其所為，係犯槍砲彈藥刀械管制條例第8條第4項之未經許可
    寄藏改造手槍罪、及同條例第12條第4項之未經許可寄藏子
    彈罪。被告寄藏其他可發射子彈具有殺傷力之槍枝、子彈後
    ，加以持有之行為，為該寄藏行為所吸收，不另論罪。又被
    告受綽號「阿龍」之成年男子請託寄藏槍彈之行為，係一寄
    藏槍、彈之行為，同時觸犯二罪名，為想像競合犯，依刑法
    第55條之規定，從一重之槍砲彈藥刀械管制條例第8條第4項
    之未經許可寄藏改造手槍罪。被告先後未經許可寄藏改造手
    槍罪之二犯行，時間緊接，罪名與犯罪構成要件相同，顯係
    基於概括犯意為之，應依連續犯之規定論以一罪，並依法加
    重其刑。檢察官起訴雖僅敘及被告如犯罪事實欄一之(二)所示
    之犯行，惟犯罪事實欄一之(一)所示之犯行，即臺灣彰化地方
    法院檢察署95年度偵字第4355號移送本院併辦部分，雖未經
    提起公訴，惟與檢察官所起訴部分，有裁判上一罪之連續犯
    關係，基於審判不可分原則，本院自得併予審究。
三、原審以被告事證明確，予以論罪科刑，固非無見。惟前揭檢
    察官聲請本院併辦部分，為原審法院所不及併予審理，且被
    告行為時之易服勞役折算標準，業據修正前罰金罰鍰提高標
    準條例第2條前段規定，就其原定數額提高為100倍折算1日
    ，則本件被告行為時之易服勞役折算標準，應以銀元100元
    以上300元以下折算1日，即新台幣300元以上900元以下折算
    1日。行為後95年7月1日修正公布施行之刑法第42條第3項前
    段規定：「易服勞役以新台幣一千元、二千元或三千元折算
    一日。」比較修正前後之易服勞役折算標準，以修正後之規
    定，較有利於被告，則應依刑法第2條第1項後段規定，適用
    修正後之刑法第42條第3項前段規定，定其折算標準，原審
    未及比較適用，均有未合。檢察官上訴表示不服，為有理由
    ，應由本院將原判決撤銷改判。爰審酌被告犯罪後就寄藏槍
    枝、子彈之事實即坦承不諱，且被告寄藏槍枝並未實際將槍
    枝取出使用、對社會尚未造成實際損害，另衡量被告犯罪之
    動機、目的、犯罪時所受之刺激、犯罪之手段、智識程度、
    犯罪所生之危險或損害、犯罪後之態度等一切情狀，判處如
    主文第2項所示之刑，並就併科罰金部分諭知易服勞役之折
    算標準。
四、扣案之具殺傷力之8厘米FN改造手槍1支（含彈匣1個，槍枝
    管制編號：0000000000）、具殺傷力之貝瑞塔改造手槍1支
    （含彈匣1個，槍枝管制編號：0000000000），均係違禁物，
    應依刑法第38條第1項第1款之規定宣告沒收。95年3月25日
    扣案之改造子彈4顆，及94年3月30日扣案之子彈2顆，均業
    經試射，僅餘彈殼及彈頭，已無殺傷力可言，並非違禁物，
    自不予宣告沒收。至95年3月25日扣案之直徑7.9mm金屬彈頭
    之改造子彈5顆、直徑8.5mm金屬彈頭之改造子彈4顆、直徑
    6.5mm金屬彈頭之改造子彈3顆，及94年3月30日扣案之3顆土
    造子彈（扣案5顆子彈，檢察官於原審更正主張僅1顆具殺傷
    力，其餘4顆無傷力），均非違禁物，且無積極證據證明係
    供犯罪所用之物，爰不予宣告沒收。
據上論斷，應依刑事訴訟法第369條第1項前段、第364條、第299
條第1項前段，槍砲彈藥刀械管制條例第8條第4項、第12條第4項
、刑法第11條前段、第2條第1項、第38條第1項第1款、第42條第
3項、第55條、修正前刑法第56條，判決如主文。
本案經檢察官邱美育到庭執行職務。
中    華    民    國    95    年    8     月    10    日
                  刑事第二十庭審判長法  官  尤豐彥
                                    法  官  吳鴻章
                                    法  官  魏新國
以上正本證明與原本無異。
如不服本判決，應於收受送達後十日內向本院提出上訴書狀，其
未敘述上訴之理由者並得於提起上訴後十日內向本院補提理由書
（均須按他造當事人之人數附繕本）。
                                    書記官  吳玉華
中    華    民    國    95    年    8     月    10    日
附錄：本案論罪科刑法條全文
槍砲彈藥刀械管制條例第八條：
未經許可，製造、販賣或運輸鋼筆槍、瓦斯槍、麻醉槍、獵槍、
空氣槍或第四條第一項第一款所定其他可發射金屬或子彈具有殺
傷力之各式槍砲者，處無期徒刑或五年以上有期徒刑，併科新臺
幣一千萬元以下罰金。
未經許可，轉讓、出租或出借前項所列槍枝者，處五年以上有期
徒刑，併科新臺幣一千萬元以下罰金。
意圖供自己或他人犯罪之用，而犯前二項之罪者，處無期徒刑或
七年以上有期徒刑，併科新臺幣一千萬元以下罰金。
未經許可，持有、寄藏或意圖販賣而陳列第一項所列槍枝者，處
三年以上十年以下有期徒刑，併科新臺幣七百萬元以下罰金。
第一項至第三項之未遂犯罰之。
槍砲彈藥刀械管制條例第十二條：
未經許可，製造、販賣或運輸子彈者，處一年以上七年以下有期
徒刑，併科新台幣五百萬元以下罰金。
未經許可，轉讓、出租或出借子彈者，處六月以上五年以下有期
徒刑，併科新台幣三百萬元以下罰金。
意圖供自己或他人犯罪之用，而犯前二項之罪者，處三年以上十
年以下有期徒刑，併科新台幣七百萬元以下罰金。
未經許可，持有、寄藏或意圖販賣而陳列子彈者，處五年以下有
期徒刑，併科新台幣三百萬元以下罰金。
第一項至第三項之未遂犯罰之。


司法院資訊處製作；財團法人民間司法改革基金會備份。
